最高法院刑事裁定　　　　　　　一○○年度台抗字第七三三號
再抗告人　翁淑玲
上列再抗告人因違反毒品危害防制條例案件，不服台灣高等法院
台南分院中華民國一○○年七月二十日駁回抗告之裁定（一○○
年度抗字第二一九、二二○號），提起再抗告，本院裁定如下：
    主  文
再抗告駁回。
    理  由
本件原裁定以再抗告人翁淑玲於原法院提起抗告意旨略以：第一
審判決書之寄存送達，並未依法製作送達通知書黏貼於再抗告人
之住居處所，致再抗告人無從知悉有判決書之寄存送達。再抗告
人係遲於民國一○○年五月十二日，因另案至台灣雲林地方法院
開庭應訊時，由該案審理法官告知前揭情事，方於開庭後前往雲
林縣警察局斗南分局斗南派出所領取判決書，當日即具狀向台灣
雲林地方法院提出上訴。是本件刑事判決書之寄存送達既非合法
，其上訴期間，即應自再抗告人領取該判決書之日即一○○年五
月十二日起算，方符法理，第一審法院以已逾上訴期間為由，裁
定駁回再抗告人之上訴，自非合法云云。原裁定則以：再抗告人
因違反毒品危害防制條例案件，經第一審法院於一○○年三月三
十日以九十九年度訴字第三七○、五六五號判決，分別量處販賣
第二級毒品各罪刑（二罪；併均為相關從刑之諭知），而再抗告
人於第一審判決後並無在監押之情形，有再抗告人之台灣高等法
院在監押全國紀錄表在卷可參（見第一審卷九十九年度訴字第三
七○號卷第一五七頁），且上揭判決按再抗告人之住所送達時，
因未獲會晤再抗告人本人，亦無受領文書之同居人或受僱人，送
達人乃依上開規定，於一○○年四月八日將應送達之文書（判決
正本）寄存於送達地之警察機關即再抗告人住所「雲林縣斗南鎮
○○里○○路一一九號」轄區之雲林縣警察局斗南分局斗南派出
所，並製作送達通知書黏貼於上訴人門首，以為送達，此有再抗
告人個人戶籍資料查詢結果、第一審法院送達證書在卷可稽（同
上卷第一五三、一五六頁）。依刑事訴訟法第六十二條準用民事
訴訟法第一百三十八條規定，自寄存之日起，經十日發生效力，
即一○○年四月十八日發生判決送達之效力。而再抗告人自上開
住所向第一審法院為訴訟行為，依法院訴訟當事人在途期間標準
第二條規定，應加計二日在途期間；上訴期間自送達判決生效之
翌日即一○○年四月十九日起算，計至一○○年四月三十日適為
星期六休息日，延至星期日次日即星期一（一○○年五月二日）
屆滿。乃再抗告人竟遲至一○○年五月十二日，始具狀向第一審
法院提起上訴，有卷附之刑事上訴狀收發日期戳記可稽。則其提
起上訴之時，已逾上訴之法定期間，顯屬違背法律上之程式，且
無從補正，第一審法院依法裁定駁回其上訴，並無不合。因認抗
告為無理由，予以駁回等語。按刑事判決正本之送達，於不能依
民事訴訟法第一百三十六條、第一百三十七條規定為之時，即得
為寄存送達；又應受送達人，無法律上之理由拒絕受領，如有難
達留置情事者，亦準用寄存送達之規定，參照刑事訴訟法第六十
二條，民事訴訟法第一百三十八條、第一百三十九條之規定自明
。本件再抗告人違反毒品危害防制條例案件，第一審判決正本由
郵政機關送達，卷查該受送達人為被告之送達證書（影本），送
達方法欄共分五項，其第五項有關寄存送達部分，除記載法定寄
存送達之原因及已將該判決正本寄存於警察機關，並明確記載「
並作送達通知書兩份，一份黏貼於應受送達住居所、事務所、營
業所或其就業處所門首，另一份置於該送達處所信箱或其他適當
位置，以為送達」；再警察機關表示受理寄存之「雲林縣警察局
斗南分局斗南派出所」之橡皮戳，業蓋於該項第二格之內，並已
在該方格內劃一「ˇ」號，且由送達人在送達人欄內簽章。上揭
送達證書既已彰明由送達人製作送達通知書，已黏貼於應受送達
人門首之旨，再綜合該文書其他內容予以判斷結果，自難認定第
一審判決未經合法送達。原裁定依憑上揭送達證書認定第一審判
決已經合法送達，並詳敘其理由，再抗告意旨置原裁定明確之說
明於未論，仍執陳詞，指摘原裁定違法，為無理由，應予駁回。
據上論結，應依刑事訴訟法第四百十二條，裁定如主文。
中    華    民    國  一○○  年    九    月   十五   日
                      最高法院刑事第九庭
                          審判長法官  黃  一  鑫  
                                法官  張  春  福  
                                法官  林  勤  純  
                                法官  李  錦  樑  
                                法官  宋  明  中  
本件正本證明與原本無異
                                      書  記  官  
中    華    民    國  一○○  年    九    月  二十二  日
                                                       s